臺灣花蓮地方法院刑事判決　　　　　　　　　　　　　九十三年度訴字第一三七號
　　公　訴　人　臺灣花蓮地方法院檢察署檢察官
　　被　　　告　乙○○
右列被告因違反毒品危害防制條例案件，經檢察官提起公訴（九十三年度毒偵字第二
一四、三一二號）及移
序進行中，就被訴犯罪事實為有罪之陳述，經本院合議庭裁定改行簡式審判程序審理
後，本院判決如左：
    主  文
乙○○連續施用第一級毒品，累犯，處有期徒刑捌月，扣案之第一級毒品海洛因貳小
包（淨重各為零點零貳公克、零點零壹公克），沒收銷毀之，以及扣案之注射針筒參
支，沒收；又連續施用第二級毒品，累犯，處有期徒刑伍月，扣案之第二級毒品安非
他命貳小包（毛重各為壹公克、零點參公克），沒收銷毀之。應執行有期徒刑壹年，
扣案之第一級毒品海洛因貳小包（淨重各為零點零貳公克、零點零壹公克）及第二級
毒品安非他命貳小包（毛重各為壹公克、零點參公克），均沒收銷毀之，以及扣案之
注射針筒參支，沒收。
    事  實
一、乙○○前於民國八十六年間因違反麻醉藥品管制條例案件，經臺灣高等法院花蓮
    分院（下稱花蓮高分院）於八十六年十二月十七日以八十六年度上易字第五四六
    號判決處有期徒刑九月確定，並於九十一年三月五日假釋期滿執行完畢。又因施
    用第一、二級毒品案件，經本院裁定送觀察、勒戒後，認有繼續施用毒品之傾向
    後經送強制戒治，業經臺灣花蓮地方法院檢察署（下稱花蓮地檢署）檢察官於九
    十三年一月十二日以九十三年度戒毒偵字第三號不起訴處分確定。詎其仍不知悔
    改，竟於五年內復分別基於施用第一級毒品海洛因及第二級毒品安非他命之概括
    犯意，在其位於花蓮縣光復鄉○○街六十三號之處所或花蓮縣等處，自九十三年
    四月六日十二時二十二分往前回溯前九十六小時內某時起至同年九月二十二日下
    午五時三十分往前回溯九十六小時內某時止，分別連續施用第一級毒品海洛因及
    第二級毒品安非他命，嗣分別於九十三年四月六日上午十一時三十分許，在花蓮
    縣花蓮市○○路與中山路路口農民銀行前經警臨檢查獲，並扣得第二級毒品安非
    他命一包（毛重約一公克），且經採尿送驗呈嗎啡及安非他命陽性反應；復於九
    十三年六月十二日乙○○因另犯竊盜案件，經門諾醫院駐衛警在花蓮縣花蓮市○
    ○○街門諾醫院停車場攔阻報警處理，當場查其所有並供施用毒品用之注射針筒
    二支，並扣得第一級毒品海洛因一小包（淨重０點０二公克）及注射針筒二支，
    且經採尿送驗呈嗎啡陽性反應；再於九十三年九月二十二日經警在花蓮縣吉安鄉
    ○○○路三十四號堡裕大飯店六一一號房內臨檢查獲，並當場扣得第一級毒品海
    洛因一小包（淨重０點０一公克）及第二級毒品安非他命一小包（毛重０點三公
    克）以及其所有並供施用毒品用之注射針筒一支，始查知上情。
二、案經花蓮縣警察局花蓮分局報告臺灣花蓮地方法院檢察署檢察官偵查起訴，以及
    花蓮縣警察局吉安分局報告臺灣花蓮地方法院檢察署檢察官偵查併案審理。
    理  由
一、訊據被告乙○○迭於警詢、偵查及本院審理時，對於在右述的時間、地點施用第
    一級毒品海洛因及第二級毒品安非他命之犯行坦承不諱，且被告於前開時間，經
    採集其尿液送請檢驗，其結果分別呈嗎啡及安非他命陽性反應乙節，此有慈濟大
    學濫用藥物檢驗中心函暨檢驗總表二份、毒品案件尿液檢體採集送驗紀錄表乙份
    、姓名編號對照表乙紙、及照片十三張附卷供參；此外，扣得之白粉二包分別送
    驗結果均確含第一級毒品海洛因成分，且分別淨重０點０二公克及０點０一公克
    乙節，此有法務部調查局九十三年七月二十九日調科壹字第二八０００五五二五
    號及九十三年十月二十二日調科壹字第二八０００五五四七號鑑定通知書二份在
    卷可證；另有扣案之第二級毒品安非他命二包（毛重各為一公克及０點三公克）
    以及注射針筒三支可證。是被告之自白應可認與事實相符，足以採信。而被告另
    辯稱：伊每次都是將海洛因裝在注射針筒內，然後將海洛因注射到玻璃瓶內與安
    非他命一起燒，伊吸食排出來的煙云云，然查，被告於警詢中曾供承：伊將少量
    安非他命放置於鋁箔紙上燒烤施用；伊以注射方式施用第一級毒品海洛因等語（
    詳見被告於九十三年四月六日警詢筆錄第三頁及九十三年六月十三日警詢筆錄第
    三頁）。況查被告經警查獲時，於九十三年四月六日當場僅扣得第二級毒品安非
    他命，及於九十三年六月十三日當場亦僅扣得第一級毒品海洛因及注射針筒，以
    及於九十三年九月二十二日當場扣得第一級毒品海洛因及第二級毒品安非他命及
    注射針筒，此有扣押物品清單三紙在卷可參，且被告於九十三年六月十三日經採
    尿送驗結果亦僅呈嗎啡陽性反應，已如前述，核與該次扣押物品相符，茍被告係
    同時施用第一級毒品海洛因及第二級毒品安非他命者，依二種毒品施用後之代謝
    速度並無不同，則何以該次驗尿結果僅呈現其中一種？又衡諸常情，茍被告係將
    上開二種毒品一起以燒烤方式施用者，其直接將海洛因倒入安非他命燒烤容器中
    即可，無須再使用注射針筒，故綜上可知，被告係分別以注射針筒方式施用第一
    級毒品海洛因以及以燒烤方式施用第二級毒品安非他命，則被告前開辯詞，即屬
    無據，不足採信。又被告曾因施用第一、二級毒品案件，經本院裁定送觀察、勒
    戒後，認有繼續施用毒品之傾向後經送強制戒治，業經花蓮地檢署檢察官於九十
    三年一月十二日以九十三年度戒毒偵字第三號不起訴處分確定在案，此有臺灣高
    級毒品罪。被告分別持有第一級毒品海洛因及第二級毒品安非他命均係為供己施
    用，持有海洛因及安非他命之低度行為應為施用之高度行為吸收，均不另論罪。
    再被告分別多次為施用第一級毒品及施用第二級毒品之行為，均時間緊接，所犯
    罪名相同，顯係出於概括之犯意反覆為之，均為連續犯，均應依刑法第五十六條
    之規定以一罪論，並加重其刑。復被告所犯前開二罪，係基於各別犯意，行為不
    同，應分論併罰。另公訴人雖僅就被告自九十三年四月六日起至同年六月九日及
    六月十二日前所為施用第一級毒品海洛因及第二級毒品安非他命之犯行提起公訴
    ，然檢察官就犯罪事實之一部起訴者，其效力及於全部，本件被告於九十三年六
    月九日起至同年九月二十二日往前回溯九十六小時內某時止，連續施用第一級毒
    品海洛因及第二級毒品安非他命之犯行，與前揭論罪科刑之施用第一級毒品及施
    用第二級毒品部分，有連續犯之關係，已如前述，本院自應就屬於裁判上一罪前
    開施用毒品部分一併加以裁判。又被告前於八十六年間因違反麻醉藥品管制條例
    案件，經花蓮高分院於八十六年十二月十七日以八十六年度上易字第五四六號判
    決處有期徒刑九月確定，並於九十一年三月五日假釋期滿執行完畢在案，此有臺
    灣高等法院被告全國前案紀錄表在卷可查，被告在五年之內再犯本件有期徒刑以
    上的罪，為累犯，應依刑法第四十七條的規定，應加重其刑度。爰審酌被告前有
    施用毒品之前科，已如前述，猶不知克制，故態復萌，再次施用毒品，無視於毒
    品對於自身健康之戕害及國家對於杜絕毒品犯罪之禁令，惟被告犯後坦承犯行，
    態度尚佳，及施用毒品者均具有相當程度之生理成癮性及心理依賴性，戒除不易
    ，且犯罪心態與一般刑事犯罪之本質不同，非難性較低等一切情狀，分別量處如
    主文所示之刑，並定其應執行之刑，以資懲儆。另被告於前開被查獲時扣得第一
    級毒品海洛因二小包（淨重各為０點０一公克及０點０二公克）、第二級毒品安
    非他命二小包（毛重各為一公克及０點三公克），分別係屬第一、二級毒品，均
    應依毒品危害防制條例第十八條第一項前段，不論屬犯人所有與否，應予以宣告
    沒收銷燬之。又扣案之注射針筒三支，為被告所有且供施用毒品安非他命所用之
    物，業據被告供承在卷，應依刑法第三十八條第一項第二款之規定，併予宣告沒
    收。
據上論斷，應依刑事訴訟法第二百九十九條第一項前段，毒品危害防制條例第十條第
一項、第二項、第十八條第一項前段，刑法第十一條前段、第二條第一項前段、第五
十六條、第四十七條、第三十八條第一項第二款，判決如主文。
本案經檢察官甲○○到庭執行職務。
中      華      民      國      九十三    年      十一    月    三十    日
                                臺灣花蓮地方法院刑事第三庭
                                    法    官    饒  金  鳳
右正本證明與原本無異。
如對本判決不服，應於送達後十日內，向本院提出上訴狀。（應抄附繕本）告訴人或
被害人如對於本判決不服者，應具備理由請求檢察官上訴，其上訴期間之計算係以檢
察官收受判決正本之日期為準。
                                  法院書記官
中      華      民      國      九十三    年      十二    月     三     日
附錄本案論罪科刑之法律條文：
毒品危害防制條例第十條：
施用第一級毒品者，處六月以上五年以下有期徒刑。
施用第二級毒品者，處三年以下有期徒刑。
